【裁判字號】    95,交聲,239
【裁判日期】    951120
【裁判案由】    違反道路交通管理處罰條例聲明異議
【裁判全文】
臺灣新竹地方法院交通事件裁定  95年度交聲字第239號
移送機關    交通部公路總局新竹區監理所新竹市監理站
異  議  人  甲○○
上列受處分人因違反道路交通管理處罰條例案件，對於交通部公
路局新竹區監理所新竹市監理站於中華民國九十五年八月二日所
為之處分（處分案號：竹監新四字第裁五一－ＤＢ000000
0號）聲明異議，本院裁定如下：
    主  文
異議駁回。
    理  由
一、按汽車駕駛人停車時，在禁止臨時停車處所停車者，處新臺
    幣（下同）六百元以上一千二百元以下罰鍰；人行道，指為
    專供行人通行之騎樓、走廊及劃設供行人行走之地面道路、
    與人行天橋及人行地下道；臨時停車，指車輛因上、下人、
    客、裝卸物品，其引擎未熄火，停止時間未滿三分鐘，保持
    立即行駛之狀態；停車，指車輛停放於道路兩側或停車處所
    ，而不立即行駛者，道路交通管理處罰條例第五十六條第一
    項第一款、第三條第三款、第九款、第十款分別定有明文。
    次按人行道，不得臨時停車，道路交通安全規則第一百十一
    條第一項第一款亦定有明文。末按駕駛小型車違反道路交通
    管理處罰條例第五十六條第一項第一款事件，期限內繳納罰
    鍰或到案聽候裁決者，處九百元罰鍰，復為違反道路交通管
    理事件統一裁罰基準及處理細則第二條第二項所明定。
二、原處分意旨略以：本件異議人即受處分人甲○○於民國九十
    五年六月八日十六時四十分許，將其所有車牌號碼ＭＬ－五
    ０一八號自用小客車停放在桃園縣平鎮市○○路二七一號前
    之人行道上，為舉發機關即桃園縣政府警察局交通隊平鎮分
    隊凌宏達警員當場予以稽查，並以其違反道路交通管理處罰
    條例第五十六條第一項第一款汽車駕駛人停車時在禁止臨時
    停車處所停車之規定逕行舉發開立桃警局交字第ＤＢ000
    0000號舉發違反道路交通管理事件通知單（下稱舉發單
    ），並指定應於九十五年六月二十三日前，前往原處分機關
    即交通部公路總局新竹區監理所新竹市監理站（下稱新竹市
    監理站）聽候裁決或繳納罰鍰，異議人拒絕在舉發通單之「
    收受通知聯者簽章」欄上簽名，異議人於九十五年六月二十
    二日具狀申述並表明駕駛人為受處分人，原處分機關認受處
    分人確有上開交通違規行為，乃依據道路交通管理處罰條例
    第五十六條第一項第一款規定裁處最低額九百元之罰鍰。
三、異議人聲明異議意旨略以：依據道路交通管理處罰條例之規
    定，交通勤務警察執行交通稽查任務人員，應責令汽車駕駛
    人將車移置適當處所，當時執勤警員凌宏達未依程序執法，
    有欠妥當，其選擇性執法及執法程序不妥，違規內容與事實
    不符，異議人無法接受云云。經查：
（一）異議人於前揭時間將其所有之車牌號碼ＭＬ－五０一八號
      自小客車停放於舉發地點一情，業據異議人自承：「我因
      為要接聽電話，就整台車停在人行紅磚道上，那個紅磚道
      約有五米，我也覺得不得臨時緊急停車在人行紅磚道上。
      」等語，是異議人對其將車輛停放在舉發地點處並不爭執
      ，且有上開舉發單、桃園縣政府警察局平鎮分局九十五年
      七月十二日平警分交字第九０五六０二一六０八號函、九
      十五年十月十七日平警分交字第０九五０二九四八九號函
      暨所附現場照片二幀、九十五年十月二十四日平警分交字
      第０九五六０二七六四０號函暨所附現場照片五幀、新竹
      市監理站裁決書等附卷可稽，是異議人前開違規事實，已
      堪認定。
（二）異議人自行偕同到庭之證人羅時雙雖證述：「我們開上一
      個大樓前面的迴轉道旁的上頭，不是停在車道上，我覺得
      那不是人行紅磚道，我覺得那車行、人行都可以，我覺得
      那上面車子本來就可以停。」云云；惟觀諸舉發機關前揭
      函文所附之現場照片，異議人停車之位置係在道路外緣舖
      設紅色地磚之路面，顯係用以防止車輛駛入舉發地點，而
      紅磚道上甚至舖有盲人專用之黃色導盲磚，衡情一般駕駛
      人當可輕易辨識該處為禁止車輛駛入，而僅供行人通行之
      路面，證人羅時雙證稱該處車、人皆可行云云，不足採信
      ；再者，依照片顯示，該處為類似大樓車輛出入口處，而
      道路交通管理處罰條例第五十六條第一項第三款亦有「在
      公共場所出、入口前禁止停車」之規定，公共場所出、入
      口本須保持其進、出動線必經之途徑淨空以供自由無礙通
      行之必要，是縱若證人羅時雙係證述異議人將車停放該處
      ，則不問異議人在該處停車時間長短，亦違反該條款之規
      定。而該處除上揭論述外，無法看出另有何「人、車皆可
      行」之可供車輛臨時停車之處，是證人羅時雙前揭證述，
      均無法為有利於異議人之認定。
（三）異議人另質疑警察未先責令汽車駕駛人將車移置適當場所
      ，即行掣單舉發有欠妥當云云；按道路交通管理處罰條例
      第八十五條之一第二項規定：逕行舉發汽車有第五十六條
      第一項規定之情形，而駕駛人不在場或未能將車輛移置每
      逾二小時者，得連續舉發．．．，查該條項之意旨與駕駛
      人違規行為之舉發係並無關係，並非舉發機關應先責令駕
      駛人移離現場，駕駛人未聽令而行，始得掣單舉發，是異
      議人執此質疑舉發機關執法未當，顯無理由；又異議人既
      有如上之違規行為，縱然質疑舉發機關執行交通勤務取締
      過程是否妥適、及有選擇性等相關問題，惟均無礙於其上
      開違規行為之成立。
四、綜上所述，異議人所有車輛確有於前揭時地於人行道此一禁
    止臨時停車處所停車之違規行為，原處分機關逕依道路交通
    管理處罰條例第五十六條第一項第一款、違反道路交通管理
    事件統一裁罰基準表之規定，裁處異議人罰鍰九百元，並無
    不當，異議人指摘原處分不當，求予撤銷免罰，為無理由，
    應予駁回。
據上論斷，應依道路交通案件處理辦法第十九條，裁定如主文。
中    華    民    國    95    年    11    月    20    日
                        交通法庭法  官  楊麗文
以上正本證明與原本無異。
如不服本裁定應於送達後五日內向本院提出抗告狀。
                                書記官  蕭惠婷
中    華    民    國    95    年    11    月    20    日


司法院資訊處製作；財團法人民間司法改革基金會備份。
